臺灣高等法院刑事裁定
110年度聲字第1379號
聲  請  人  臺灣高等檢察署檢察官
受  刑  人
即  被  告  朱啓屏


上列聲請人因受刑人數罪併罰有二裁判以上，聲請定其應執行之
刑（聲請案號：臺灣高等檢察署110年度執聲字第573號），本院
裁定如下：
    主  文
朱啓屏犯如附表所示各罪所處之刑，應執行有期徒刑壹年陸 月
。
    理  由
一、聲請意旨略以：上列受刑人即被告朱啓屏（下稱受刑人）因
    誣告等數罪，先後經判決確定如附表，應依刑法第53條、第
    51條第5 款、第50條第1項第1款、第2項規定，定其應執行
    之刑，爰依刑事訴訟法第477 條第1 項聲請裁定等語。
二、按裁判確定前犯數罪者，併合處罰之，但得易科罰金與不得
    易科罰金之罪、得易服社會勞動與不得易科罰金之罪，均不
    在此限；前項但書情形，受刑人請求檢察官聲請定應執行刑
    者，依第51條規定定之；數罪併罰，有二裁判以上，依第51
    條之規定，定其應執行之刑；數罪併罰，分別宣告其罪之刑
    ，宣告多數有期徒刑者，於各刑中之最長期以上，各刑合併
    之刑期以下，定其刑期，但不得逾30年，刑法第50條第1 項
    但書第1 款、第3款、第2 項、第53條及第51條第5 款定有
    明文。準此，如受刑人所犯之數罪中有原得易科罰金之罪者
    ，因與他罪合併定執行刑，於裁判前所犯數罪兼有得易科罰
    金、不得易科罰金之罪混合時，應繫乎受刑人之請求與否，
    而非不問被告之利益與意願，一律併合處罰之。又按數罪併
    罰中之一罪，依刑法規定得易科罰金，若因與不得易科之他
    罪併合處罰結果而不得易科罰金時，原所易科部分所處之刑
    ，自亦無庸為易科折算標準之記載，此經司法院大法官會議
    釋字第144 號解釋可參。再者，法律上屬於自由裁量之事項
    ，有其外部性界限及內部性界限，並非概無拘束，依據法律
    之具體規定，法院應在其範圍選擇為適當之裁判者，為外部
    性界限；而法院為裁判時，應考量法律之目的，及法律秩序
    之理念所在者，為內部性界限；法院為裁判時，二者均不得
    有所踰越。在數罪併罰，有二裁判以上，定其應執行之刑時
    ，固屬於法院自由裁量之事項，然仍應受前揭外部性界限及
    內部性界限之拘束（參照最高法院94年度台非字第233號判
    決意旨）。
三、經查：
  ㈠本件受刑人因誣告等數罪，分別經臺灣士林地方法院、臺灣
    新竹地方法院、臺灣高等法院臺南分院、本院判決處如附表
    所示之刑，均經確定在案，有上開各刑事判決書、本院被告
    前案紀錄表存卷可佐。又附表編號4所處罪刑係不得易科罰
    金，與附表其餘所處罪刑均係得易科罰金之罪刑，固合於刑
    法第50條第1 項但書之規定，且受刑人已同意檢察官向法院
    聲請定其應執行刑，並於「臺灣臺北地方檢察署依102年1月
    23日修正之刑法第50條調查受刑人是否聲請定應執行刑調查
    表」親自簽名捺印，有該調查表（見本院卷第13頁）附卷可
    參，本院自應依刑法第50條第2 項之規定，依同法第51條規
    定定其應執行刑。
　㈡茲檢察官聲請定其應執行之刑，聲請於法尚無不合，爰審酌
    受刑人如附表各罪所示刑度之外部限制（總刑期為有期徒刑
    21月）；並考量受刑人所犯如附表編號1、3所示之罪均為詐
    欺罪，且犯罪類型、行為態樣、動機均相同，另與附表編號
    2、4之政府採購法及誣告罪部分，則分屬不同類別，犯罪類
    型、行為態樣、動機均不相同，並無重複非難；並審酌其所
    犯各罪之法律目的、受刑人違反之嚴重性、所犯數罪為整體
    非難評價，及貫徹刑法量刑公平正義理念之內部限制等，定
    其應執行之刑如主文所示。
　㈢至附表編號1至3所示之罪刑雖均已執行完畢，惟該已執行部
    分乃檢察官將來指揮執行時應予扣除之問題，不影響本件定
    應執行刑之聲請，併此敘明。　
四、據上論斷，應依刑事訴訟法第477條第1項，刑法第50條第1
    項但書、第2項、第53條、第51條第5款，裁定如主文。
中　　華　　民　　國　　110 　年　　4 　　月　　22　　日
                  刑事第十二庭  審判長法  官   陳如玲
                                      法  官   蔡如惠
                                      法  官   郭惠玲
以上正本證明與原本無異。
如不服本裁定，應於收受送達後5日內向本院提出抗告狀。
                                      書記官   賴尚君
中　　華　　民　　國　　110 　年　　4 　　月　　22　　日
附表：
編　　　　　號  1 2 3 罪　　　　　名  詐欺取財罪 政府採購法第87條第6項、第3項之妨害投標未遂罪 詐欺得利罪 宣　　告　　刑  有期徒刑6月，如易科罰金以新臺幣2千元折算1日  有期徒刑5月，如易科罰金以新臺幣1千元折算1日 有期徒刑3月，如易科罰金以新臺幣1千元折算1日 犯　罪　日　期  102年10月16日 103年8月26日  102年11月12至30日 最　後 事實審 法　院 臺灣士林地方法院 臺灣新竹地方法院 臺灣高等法院臺南分院  案　號 104年度易字第60號 104年度審訴字第235號 106年度上易字第105號  判決日期 104年5月15日 104年8月31日 106年12月19日 確　定 判　決 法　　院 同上 同上 同上  案　　號 同上 同上 同上  確定日期 104年6月11日 104年8月31日 106年12月19日 

編　　　　　號  4   罪　　　　　名  誣告   宣　　告　　刑  有期徒刑7月   犯　罪　日　期  103年6月4日   最　後 事實審 法　　院 本院    案　　號 108年度上訴字第3514號    判決日期 109年2月20日   確　定 判　決 法　　院 最高法院    案　　號 109年度台上字第5668號    確定日期 109年12月16日